臺灣板橋地方法院刑事判決　　　　　　　95年度訴字第3027號
公　訴　人　臺灣板橋地方法院檢察署檢察官
被　　　告　甲○○
　　　　　　　　　　(現因另案於臺灣臺北監獄臺北分監執行)
選任辯護人　黃青鋒律師
上列被告因違反槍砲彈藥刀械管制條例案件，經檢察官提起公訴
（九十五年度偵字第一八五九二號），本院判決如下：
    主  文
甲○○未經許可持有可發射子彈具有殺傷力之改造槍枝，累犯，
處有期徒刑年貳月，併科罰金新臺幣陸萬元，罰金如易服勞役
，以新臺幣壹仟元折算壹日。扣案仿BERETTA 廠92FS型半自動手
槍製造之槍枝，換裝土造金屬槍管而成之改造手槍壹支（槍枝管
制編號0000000000），沒收之。
    事  實
一、甲○○曾於民國八十九年四月間因違反毒品危害防制條例案
    件，經臺灣臺北地方法院判處有期徒刑五月確定，同年六月
    間再因違反毒品危害防制條例案件，經本院判處有期徒刑八
    月確定，九十年三月間再因違反毒品危害防制條例案件，經
    本院判處有期徒刑六月確定，三月定其應執行刑為有期徒刑
    一年五月，於九十一年四月二日縮短刑期假釋出監，至同年
    五月二十七日期滿執行完畢。猶不知悔改，明知具有殺傷力
    之改造槍枝及子彈，係屬槍砲彈藥刀械管制條例所管制之物
   ，非經主管機關許可不得持有，竟因陳志勳（未據檢察官處
    理）知其喜愛玩弄槍枝，基於持有之犯意於九十五年四月中
    旬某日，在臺北縣中和市景安捷運站附近，收受陳志勳所交
    付具殺傷力之仿BERETTA廠92FS型半自動手槍製造之槍枝，
    換裝土造金屬槍管而成之改造手槍壹支（槍枝管制編號0000
    000000）及直徑八．九mm金屬彈頭之土造子彈三顆（均經鑑
    定試射完畢），而未經許可持有之。嗣於九十五年五月八日
    中午十二時許，經警持本院核發之搜索票在其臺北縣永和市
    ○○路二三六巷一弄九號三樓住處搜索查獲，並扣得上揭仿
    BERETTA廠92FS型半自動手槍製造之改造手槍一支（槍枝管
    制編號0000000000）及金屬彈頭之土造子彈三顆。
二、案經臺北縣政府警察局新莊分局移送臺灣板橋地方法院檢察
    署檢察官偵查起訴。
    理  由
一、本件卷內有關：內政部警政署刑事警察局出具之刑鑑字第09
    50112844號槍彈鑑定書，係為鑑定被告甲○○所持有之槍枝
    屬於改造手槍，依其所見所製作之證明文書，核其本質乃為
    被告以外之人於審判外之書面陳述，依刑事訴訟法第一五九
    條第一項之規定，不具證據能力。惟此一鑑定書乃偵查中由
    檢察官命鑑定而提出之鑑定報告書，依同條項後段係屬法律
    有特別規定之情形（刑事訴訟法第二百零六條），有證據能
    力。
    (二)卷內搜索扣押筆錄等文書，雖屬被告以外之人於審判外之
    陳述，惟該等文書並無顯有不可信之情況，屬公務員於搜索
    時所為之紀錄文書，符合刑事訴訟法第一百五十九條之四第
    一款之規定，有證據能力。(三)上揭搜索現場照片、扣案改造
    手槍一支及土造子彈三顆，並非供述證據，無傳聞法則之適
    用，與本案具有關聯性，且上開物證係經偵辦員警合法取得
    ，具有證據能力。
二、訊據被告甲○○對於上揭持有改造手槍、土造子彈等犯行均
    坦承不諱。扣案之手槍一支、子彈三顆，經鑑定後，其中手
    槍係仿BERETTA廠92FS型半自動手槍製造之槍枝，換裝土造
    金屬槍管而成之改造手槍壹支（槍枝管制編號0000000000
    ），具殺傷力。子彈經鑑後，均為直徑八．九mm金屬彈頭之
    土造子彈，亦具殺傷力，此有卷附內政部警政署刑事警察局
    出具之刑鑑字第0950112844號槍彈鑑定書及九十六年一月五
    日刑鑑字第095018087號函足稽。復有附卷搜索扣押照片及
    搜索扣押筆錄等文書、扣案改造手槍一支、土造子彈三顆（
    均經鑑定試射完畢）足資佐證。被告之自白，與事實相符。
    本件事證明確，其有上開未經許可，持有改造手槍及持有土
    造子彈之犯行堪以認定，應依法論科。
三、按槍砲彈藥刀械管制條例第四條第一項第一款之槍砲，係指
    火砲、肩射武器、機關槍、衝鋒槍、卡柄槍、自動步槍、普
    通步槍、馬槍、手槍、鋼筆槍、瓦斯槍、麻醉槍、獵槍、空
    氣槍、魚槍及其他可發射金屬或子彈具有殺傷力之各式槍砲
    ；本件扣案之槍枝係仿BERETTA廠92FS型半自動手槍製造之
    槍枝，換裝土造金屬槍管而成之改造手槍，應屬槍砲彈藥刀
    械管制條例第四條第一項第一款所規定之「其他可發射金屬
    或子彈具有殺傷力之各式槍砲」。又槍砲彈藥刀械管制條例
    第四條所稱之槍砲、彈藥，依同條例第五條規定，非經中央
    主管機關許可，不得製造、販賣、運輸、轉讓、出租、出借
    、持有、寄藏或陳列。被告持有上開扣案具殺傷力之改造手
    槍，核其所為，係犯槍砲彈藥刀械管制條例第八條第四項之
    未經許可持有第四條第一項第一款所定其他可發射子彈具有
    殺傷力之各式槍砲罪；其持有上開扣案具殺傷力之土造子彈
    ，係犯槍砲彈藥刀械管制條例第十二條第四項之未經許可持
　  有子彈罪。起訴書誤載被告寄藏上揭槍彈犯行，又未經鑑定
    即認定被告持有具殺傷力之子彈四顆，均有未合，惟此均經
    公訴檢察官於本院審理時更正，應予敘明。被告以一行為同
    時未經許可持有改造之手槍及子彈，為異種想像競合，應依
    修正後之刑法第五十五條之規定，從一重之未經許可持有其
    他可發射子彈具有殺傷力之槍枝罪處斷。另被告前於八十九
    年四月間因違反毒品危害防制條例案件，經臺灣臺北地方法
    院判處有期徒刑五月確定，同年六月間再因違反毒品危害防
    制條例案件，經本院判處有期徒刑八月確定，九十年三月間
    再因違反毒品危害防制條例案件，經本院判處有期徒刑六月
    確定，三月定其應執行刑為有期徒刑一年五月，於九十一年
    四月二日縮短刑期假釋出監，至同年五月二十七日期滿執行
    完畢，此有臺灣高等法院被告前案紀錄表乙紙附卷可稽，於
    五年以內再故意犯本件有期徒刑以上之罪，應依修正前之刑
    法第四十七之規定論以累犯，並加重其刑。爰審酌被告明知
    改造手槍、土造子彈均屬高度危險之物品，其所持有改造之
    手槍、土造子彈，均可於瞬間取人性命，影響所及，非僅危
    及他人之生命安全，並對社會治安之維護造成嚴重損害，惡
    性非輕，惟考量其犯後已知坦承犯行，態度良好，未有證據
    足認被告持上揭槍彈犯案等一切情狀，量處如主文所示之刑
    ，並就罰金部分依修正後刑法第四十二條第三項前段，諭知
    易服勞役之折算標準（刑法修正後適用法律之準據詳次項所
    述），以資懲儆。末查，扣案仿BERETTA廠92FS型半自動手
    槍製造之槍枝，換裝土造金屬槍管而成之改造手槍一支（槍
    枝管制編號0000000000），為違禁物，不問屬於犯人與否，
    應依刑法第三十八條第一項第一款規定宣告沒收；扣案原具
    殺傷力，直徑八．九mm金屬彈頭土造子彈三顆，業於鑑定時
    經實際試射、擊發而失其效用，彈內火藥部分兼已滅失，已
    非屬違禁物，故均不予宣告沒收。
四、被告行為後，刑法業於九十四年二月二日經總統以華總一義
    字第○九四○○○一四九○一號令修正公布，並於九十五年
    七月一日施行，參酌最高法院九十五年五月二十三日刑事庭
    第八次會議決議，修正後刑法第二條第一項之規定，係規範
    行為後法律變更所生新舊法律比較適用之準據法，於修正後
    刑法施行後，應適用修正後刑法第二條第一項之規定，為「
    從舊從輕」之比較。被告行為後之刑法第五十五條，刪除關
    於牽連犯之規定，惟並未變更有關想像競合犯之規定，僅增
    加但書「但不得科以較輕罪名所定最輕本刑以下之刑。」，
    此為科刑之限制，為法理之明文化，非屬法律變更，本院裁
    判時已在刑法修正施行後，自應適用裁判時之刑法第五十五
    條想像競合犯之規定，核先敘明。被告行為後，刑法第四十
    七條業已修正施行，修正後刑法第四十七條第一項規定「受
    徒刑之執行完畢，或一部之執行而赦免後，五年以內故意再
    犯有期徒刑以上之罪者，為累犯，加重本刑至二分之一。」
    ，與修正前刑法第四十七條規定「受有期徒刑之執行完畢，
    或受無期徒刑或有期徒刑一部之執行而赦免後，五年以內再
    犯有期徒刑以上之罪者，為累犯，加重本刑至二分之一。」
    不同，而依被告之前科紀錄，無論依修正前後刑法第四十七
    條之規定均構成累犯，對被告而言，並無有利或不利之情形
    ，依刑法第二條第一項前段之規定，應依修正前之刑法第四
    十七條論以累犯，並加重其刑；修正前刑法第四十二條第二
    項前段規定：「易服勞役以一元以上三元以下折算一日」。
    又被告行為時之易服勞役折算標準，業據修正前罰金罰鍰提
    高標準條例第二條前段規定，就其原定數額提高為一百倍折
    算一日，則本件被告行為時之易服勞役折算標準，則應以銀
    元三百元折算一日，即新台幣九百元折算一日。惟九十五年
    七月一日修正施行之刑法第四十二條第三項前段規定：「易
    服勞役以新台幣一千元、二千元或三千元元折算一日」。比
    較修正前後之易服勞役折算標準，以修正後之規定，較有利
    於被告，是依修正後刑法第二條第一項但書之規定，應適用
    修正後刑法第四十二條第三項前段，諭知易服勞役之折算標
    準。
據上論斷，應依刑事訴訟法第二百九十九條第一項前段，槍砲彈
藥刀械管制條例第八條第四項、第十二條第四項，刑法第十一條
前段、第二條第一項前段、第五十五條，修正前刑法第四十七條
、刑法第四十二條第三項前段、第三十八條第一項第一款，判決
如主文。
本案經檢察官朱立豪到庭執行職務。
中　　華　　民　　國　　96　　年　　2 　　月　　16　　日
                臺灣板橋地方法院刑事第十八庭
              　　　　　　審判長法　官  連育群
              　　              法　官  吳幸娥
                                法　官  王綽光
以上正本證明與原本無異
如不服本判決應於送達後10日內向本院提出上訴狀
                                書記官　許清秋
中　　華　　民　　國　　96　　年　　2 　　月　　16　　日
附錄：本案論罪科刑法條全文
槍砲彈藥刀械管制條例第8條第4項
未經許可，持有、寄藏或意圖販賣而陳列第1項所列槍枝者，處3
年以上10年以下有期徒刑，併科新臺幣700萬元以下罰金。
槍砲彈藥刀械管制條例第12條第4項
未經許可，持有、寄藏或意圖販賣而陳列子彈者，處5年以下有
期徒刑，併科新台幣300萬元以下罰金。
